臺灣彰化地方法院刑事判決　　　　　　　　　　　　九十一年度易字第一八三號
　　公　訴　人　臺灣彰化地方法院檢察署檢察官
　　被　　　告　丙○○　女　四.
右列被告因違反著作權法案件，經檢察官提起公訴（九十一年度偵字第六七三三號）
，及移送併案（九十一年度偵字第七一０一號、七三二０號），本院判決如左：
        主  文
丙○○連續以明知為侵害著作權之物，意圖營利而交付之方法侵害他人著作權，處有
期徒刑肆月，如易科罰金，以佰元折算壹日。
扣案如附表壹、貳、所示之光碟片、廣告看板壹張及木箱貳個均沒收。
    事  實
一、丙○○明知附表壹、貳、所示光碟為各附表所示之己○○○音樂股份有限公司
    等公司所擁有著作權之著作物，竟未經上開著作權人公司之許可，意圖營利且基
    於概括，先於九十一年九月初，就附表壹所示之光碟片係向姓名年籍不詳，綽號
    「阿寶」之成年男子以每片新台幣（下同）三十五元之代價購入後，即連續在伊
    所擺攤之夜市（夜市係流動性質，地點在彰化縣伸港鄉、和美鎮等地），以每片
    五十元之價格，販賣與不特定人，迄於九十一年九月二十八日十一時三十分許，
    為警在彰化縣伸港鄉新港村新港市場內販賣與不特定人上開市場內查獲，並扣得
    如附表壹所示之光碟（除附表壹所示光碟外，尚有其他光碟，惟未據告訴）；後
    其為圖利益，仍賡續前開概括犯意，於九十一年十月九日，在彰化市○○路夜市
    ，就附表貳、所示之光碟係向「阿弟或喚阿明」男子，以每片八十元、七十五
    元代價購入，後即連續在伊所擺攤之夜市，以每片一百元之價格，販賣與不特定
    人，嗣其於先於九十一年十月十一日二十時三十分許，在彰化縣伸港鄉○○村○
    ○路四二七號前，為警查獲，並扣得所有附表貳所示之光碟及已供販賣犯罪用之
    廣告看板一張及展示光碟用之木箱二個；後於九十一年十月二十日凌晨零時二十
    分許，在彰化縣和美鎮○○里○○路夜市，為警查獲，並扣得其所有如附表所
    示之光碟。
二、案經附表壹所示之告訴人訴由內政部警政署保安警察第二總隊第三大隊報告臺灣
    彰化地方法院檢察署檢察官偵查起訴暨附表貳、所示之告訴人訴由彰化縣警察
    局和美分局報告臺灣彰化地方法院檢察署檢察官移送併案。
    理  由
一、訊據被告丙○○對於前開違反著作權法之犯行，固有承認，惟辯稱：如附表貳所
    示之光碟片，未曾出售過，因尚未販賣即遭警查獲云云。但查：右揭事實，業據
    告訴人即如附表壹、貳、所示之光碟片著作權人公司所委之代理人乙○○、呶
    文章、戊○○、丁○○及甲○○指訴明確，並有經濟部公司執照影本二紙、臺北
    市政府營利事業登記證影本二紙在卷可稽，復有如附表壹、貳、所示之光碟片
    、廣告看板一張及木箱二個扣案足資證明，是被告所辯，無非係淡化犯行之詞，
    不可採信。本件罪證明確，被告之犯行，足堪認定。
二、核被告所為係違反著作權法第八十七條第二款之規定，應依同法第九十三條第三
    款論處。被告前後多次犯行，時間緊接，所犯構成要件相同，顯係基於概括犯意
    為之，為連續犯，依法以一罪論，並加重其刑。原起訴所漏列部分，與已起訴部
    分，有裁判上一罪之關係，故本院自得併予審理。爰審酌被告為獲不法利益，竟
    販賣盜版光碟片，助長盜版業者之氣焰，其其行為已危害創作人創作之環境，阻
    礙對全體人類心智能力發展之極限，及其犯後之態度等一切情狀，量處如主文所
    示之刑，並諭知易科罰金之折算標準，以示懲儆。扣案之如附表一、二、三所示
    之光碟片、廣告看板壹一張及木箱二個，係被告所有，供犯罪所用之物，故依法
    併予宣告沒收。至本件尚查扣其餘之盜版光碟，惟因未據起訴及告訴，故本院未
    予處理，附此說明。
據上論斷，應依刑事訴訟法二百九十九條第一項前段，著作權法第九十三條第三款、
第八十七條第二款、刑法第十一條前段、第五十六條、第四十一條第一項、第三十八
條第一項第二款，罰金罰鍰提高標準條例第二條，判決如主文。
本案經檢察官羅美秀到庭執行職務。
中    華    民    國    九十一    年     十二     月      十八        日
                                臺灣彰化地方法院刑事第一庭
                                    法      官  洪  志  賢
右正本證明與原本無異。
如不服本判決，應於判決送達後十日內，向本院提出上訴狀（須附繕本）。
                                    法院書記官  洪  年  慶
中    華    民    國    九十一    年     十二     月     二十五       日
著作權法第八十七條
有左列情形之一者，除本法另有規定外，視為侵害著作權或製版權：
一、以侵害著作人名譽之方法利用其著作者。
二、明知為侵害著作權或製版權之物而散布或意圖散布而陳列或持有或意圖營利而交
　　付者。
三、輸入未經著作財產權人或製版權人授權重製之重製物或製版物者。
四、未經著作財產權人同意而輸入著作原件或其重製物者。
五、明知係侵害電腦程式著作權之重製物而仍作為直接營利之使用者。
著作權法第九十三條
有左列情形之一者，處二年以下有期徒刑，得併科新台幣十萬元以下罰金：
一、侵害第十五條至第十七條規定之著作人格權者。
二、違反第七十條規定者。
三、以第八十七條各款方法之一侵害他人之著作權者。
